【裁判字號】    98,上訴,1496
【裁判日期】    980722
【裁判案由】    違反毒品危害防制條例
【裁判全文】
臺灣高等法院臺中分院刑事判決        98年度上訴字第1496號
上  訴  人
即  被  告  甲○○
                    號
上列上訴人因違反毒品危害防制條例案件，不服臺灣苗栗地方法
院98年度訴字第162號中華民國98年4月27日第一審判決（起訴案
號：臺灣苗栗地方法院檢察署98年度毒偵字第169號），提起上
訴，本院判決如下：
    主  文
上訴駁回。
    理  由
一、按依刑事訴訟法第350條、第361條、第362條、第367條規定
    ，不服地方法院之第一審判決而上訴者，須提出上訴書狀，
    並應敘述具體理由，為上訴必備之程式；其所提出之書狀未
    敘述上訴理由，或僅曾以言詞陳述上訴理由者，均應於上訴
    期間屆滿後20日內補提理由書於第一審法院。第一審法院經
    形式審查，認逾期未補提上訴理由者，應定期間先命補正；
    逾期未補正者，為上訴不合法律上之程式，應以裁定駁回。
    倘已提出上訴理由，但所提非屬具體理由者，則由第二審法
    院以上訴不合法律上之程式，判決駁回。而所謂具體理由，
    必係依據卷內既有訴訟資料或提出新事證，指摘或表明第一
    審判決有何採證認事、用法或量刑等足以影響判決本旨之不
    當或違法，而構成應予撤銷之具體事由，始克當之（例如：
    依憑證據法則具體指出所採證據何以不具證據能力，或依憑
    卷證資料，明確指出所為證據證明力之判斷如何違背經驗、
    論理法則）；倘僅泛言原判決認定事實錯誤、違背法令、量
    刑失之過重或輕縱，而未依上揭意旨指出具體事由，或形式
    上雖已指出具體事由，然該事由縱使屬實，亦不足以認為原
    判決有何不當或違法者（例如：對不具有調查必要性之證據
    ，法院未依聲請調查亦未說明理由，或援用證據不當，但除
    去該證據仍應為同一事實之認定），皆難謂係具體理由，俾
    與第二審上訴制度旨在請求第二審法院撤銷、變更第一審不
    當或違法之判決，以實現個案救濟之立法目的相契合，並節
    制濫行上訴（最高法院97年度台上字第892號判決亦同此意
    旨）。
二、本件上訴人即被告 (以下稱被告)甲○○不服原審判決，提
    起上訴，並補具上訴理由略以：原審判決對於本案認事用法
    顯有不當，有違法務部於民國98年3月間推動戒毒計劃（即
    治療優於刑罰的觀念），只要主動求治療接受治療者，可暫
    不起訴，藉以給吸毒者提供治療與照顧。再者，被告按法務
    部推動戒毒計劃自動接受治療，此有財團法人為恭紀念醫院
    醫療費用收據及該院門診預約單為據。然原審對法務部推動
    之戒毒計劃並無依法落實協助執行，反而，判處被告有期徒
    刑十月，自難干服云云。惟被告曾因施用毒品經送觀察、勒
    戒後，仍無法戒絕毒癮。而前曾因違反毒品危害防制條例案
    件，經法院判處有期徒刑11月、7月，應執行有期徒刑1年4
    月確定，嗣經減刑並定應執行刑為有期徒刑8月，甫於96年7
    月16日執行完畢，有臺灣高等法院被告前案紀錄表在卷可稽
    ，其受有期徒刑執行完畢後，五年以內再犯本件施用第一級
    毒品罪，為累犯，亦足認被告始終無法戒絕毒癮，毫無悔悟
    之心。原審斟酌被告前科素行，兼衡被告犯後坦承犯行等情
    狀，量處被告有期徒刑十月，核無不當。被告上訴雖提出為
    恭醫院醫療費用收據及門診預約單，以證明其確有至該醫院
    接受戒毒治療等情，惟依其提出之上開醫療費用收據以觀，
    其係自97年10月7日起陸續至該醫院精神科就診，而被告之
    本案施用第一級毒品係發生於98年2月3日，顯然被告縱接受
    戒毒治療，仍無法擺脫毒品之誘惑，甘蹈法網以滿足其毒癮
    ，其惡性非輕。是其上訴意旨所陳其主動接受戒毒治療云云
    ，縱然屬實，然此尚不足以影響原判決所量處之刑。準此，
    被告所具上訴理由，從形式上觀之，顯不足認原判決有何不
    當或違法之情形，而構成應予撤銷改判之事由，自難認係具
    體理由。依上揭說明，被告之上訴自不合法律上之程式，爰
    不經言詞辯論予以駁回。
三、據上論斷，應依刑事訴訟法第367條前段、第372條，判決如
    主文。
中    華    民    國    98    年    7     月    22    日
              刑事第四庭  審判長法  官  洪  耀  宗
                                法  官  劉  登  俊
                                法  官  許  文  碩
以上正本證明與原本無異。
如不服本判決應於收受送達後十日內向本院提出上訴狀，其未敘
述上訴之理由者並得於提起上訴後十日內向本院補提理由書（均
須按他造當事人之人數附繕本）「切勿逕送上級法院」。
                                書記官  郭  蕙  瑜
中    華    民    國    98    年    7     月    24    日


司法院資訊處製作；財團法人民間司法改革基金會備份。
